【裁判字號】    89,訴,2257
【裁判日期】    891102
【裁判案由】    違反著作權法
【裁判全文】
臺灣高雄地方法院刑事判決                        八十九年度訴字第二二五七號
    公  訴  人  臺灣高雄地方法院檢察署檢察官
    被      告  甲○○
右列被告因違反著作權法案件，經檢察官提起公訴（八十九年度偵字第二○五九八號
），本院判決如左：
    主  文
甲○○共同以明知為侵害著作權之物，意圖營利而交付之方法侵害他人之著作權為常
業，處有期徒刑壹年貳月，緩刑肆年。
如附表壹所示之盜版音樂錄音帶捌拾貳卷、附表貳所示之盜版音樂光碟片壹佰柒拾片
及現金新台幣參仟壹佰元均沒收。
    事  實
一、甲○○明知如附表壹、貳所示之歌曲，分別係附表所示之各該公司享有著作財產
    權之音樂著作，亦明知某不詳真實姓名、年籍，綽號為「阿宏」之成年男子，對
    外販賣之音樂錄音帶及音樂光碟片，均係未經如附表所示之錄音著作財產權人同
    意，擅自重製而侵害他人著作權之物。竟於民國八十九年九月間某日，為賺錢貼
  補家用，供為營生部分，與該綽號為「阿宏」之人，共同基於意圖營利之常業犯
    意聯絡，由該綽號「阿宏」之人提供盜版之音樂卡帶及光碟片，並以每晚新台幣
    （下同）八百元之價格，雇用甲○○於同年九月十日晚間時分，在高雄市前鎮區
    ○○○街夜市內，擺設攤位，以每片音樂光碟及卡帶均為一百元之價格，公開陳
    列販賣上開盜版音樂卡帶、光碟予不特定人，賴以維生，並以之為常業時，旋於
    當晚十一時五分許，為警當場查獲，並扣得如附表壹所示之盜版音樂錄音卡帶八
    十二卷、附表貳所示之音樂光碟片一百七十片及販售上開盜版物品所得之現金三
    千一百元。
二、案經如附表所示之錄音著作財產權人訴由內政部警政署保安警察隊第二總隊第四
    大隊第三中隊報告臺灣高雄地方法院檢察署檢察官偵查起訴。
    理  由
一、右揭事實，迭據被告甲○○於警訊、偵查及本院審理時供承不諱，且據告訴人即
    如附表所示之錄音著作財產權人之共同告訴代理人林英傑於警訊時、共同告訴代
    理人王世賢於本院審理時指述明確，而前揭錄音著作財產權確為附表所示之告訴
    人所有，亦有前揭錄音著作之音樂錄音帶之封面共十一張在卷供佐。又徵諸被告
    於本院審理時另供承：當時係因為賣盜版光碟及卡帶以貼補家用等語（本院八十
    九年十月十九日訊問筆錄參照），再衡以被告所販賣之盜版音樂卡帶有八十二卷
    ，而光碟片亦高達一百七十片（未含已販出部分），數量非微，足見被告確係賴
    此工作，恃以維生，其有以之為常業之犯意甚明。此外復有前揭盜版之音樂卡帶
    八十卷及光碟片一百七十片扣案可稽，本件事證明確，被告犯行洵堪認定，應予
    論科。
二、核被告所為應係犯同法第九十四條之罪即係以犯著作權法第九十三條第三款之罪
    為常業，亦即係以同法第八十七條第二款明知為侵害著作權之物，意圖營利而交
    付之方法侵害他人著作權，並以之為常業罪。又被告以一常業販賣並交付前揭盜
    版音樂光碟片之行為，同時侵害前揭告訴人之不同錄音著作財產權，觸犯構成要
    件相同之罪名，為同種想像競合犯，應依刑法第五十五條規定，從一重處斷。爰
    審酌被告為一己私利，不知對他人之智慧財產權予以尊重看待，違反國際上普遍
    強調保護智慧財產權以期發揚人類精神創作之潮流，本應予重罰，惟顧及被告前
    未曾受有期徒刑以上刑之宣告，有台灣高雄地方法院檢察署刑案資料查註紀錄表
    、本院被告院內索引卡紀錄表及台灣高等法院被告全國前案紀錄表各一份在卷可
    資，其僅因一時貪念而罹刑章，素行尚非惡劣，且其迄被查獲之時僅係販賣三千
    一百元之譜，對告訴人所造成之損害尚非過鉅，情節容非重大，其於本院審理中
    亦坦承犯行，深具悔意等一切情狀，酌情量處如主文所示之刑，以示懲戒。又查
    被告前未曾受有期徒刑以上刑之宣告，前未曾受有期徒刑以上刑之宣告，已如前
    述，其因貪慾圖利，短於失慮致觸犯刑罰規定，所生損害洵非重大，經此偵查、
    起訴、審判及論罪科刑程序，當知所警惕，信無再犯之虞，本院認所宣告之刑以
    暫不執行為適當，併諭知緩刑四年，以啟自新。又扣案如附表壹、貳所示之音樂
    卡帶八十二卷、音樂光碟片一百七十片，係供被告犯罪所用之物，另扣案之現金
    三千一百元，係被告財售上開盜版物品所得之物，且均為被告所有，業據被告供
    承在卷，應依刑法第三十八條第一項第二款、第三款規定，宣告沒收。至販出部
    分，已非被告所有，爰不另宣告沒收，併此敘明。
據上論斷，應依刑事訴訟法第二百九十九條第一項前段、著作權法第九十四條、第九
十三條第三款、第八十七條第二款、刑法第十一條前段、第二十八條、第五十五條、
第七十四條第一款、第三十八條第一項第二款、第三款，判決如主文。
中        華        民        國     八十九      年    十一  月   二    日
                                      臺灣高雄地方法院刑事第一庭
                                          法  官     邱基峻
右正本證明與原本無異。
如不服本判決，應於判決送達後十日內，向本院提出上訴狀。
                                          書記官     王美玲
中      華      民      國      八十九      年    十一    月     二     日
附錄本判決論罪之法條：
著作權法第九十四條
以犯第九十一條、第九十二條或第九十三條之罪為常業者，處一年以上七年以下有期
徒刑，得併科新臺幣四十五萬元以下罰金。
著作權法第九十三條第三款
有左列情形之一者，處二年以下有期徒刑，得併科新臺幣十萬元以下罰金：
一、侵害第十五條至第十七條規定之著作人格權者。
二、違反第七十條規定者。
三、以第八十七條各款方法之一侵害他人之著作權者。
著作權法第八十七條第二款
有左列情形之一者，視為侵害著作權或製版權：
一、以侵害著作人名譽之方法利用其著作者。
二、明知為侵害著作權或製版權之物，而散布或意圖散布而陳列或持有或意圖營利而
    交付者。
三、意圖在中華民國管轄區域內散布而輸入在該區域內重製係屬侵害著作權或製版權
    之物者。
四、明知係侵害電腦程式著作財產權之重製物而仍作為直接營利之使用者。


司法院資訊處製作；財團法人民間司法改革基金會備份。
